【裁判字號】    92,上訴,43
【裁判日期】    920306
【裁判案由】    搶奪
【裁判全文】
臺灣高等法院刑事判決                              九十二年度上訴字第四三號
    上  訴  人
    即  被  告  乙○○
右上訴人因搶奪案件，不服臺灣基隆地方法院九十一年度訴字第五六三號，中華民國
九十一年十一月六日第一審判決（起訴案號：臺灣基隆地方法院檢察署九十一年度偵
字第三四二五號）提起上訴，本院判決如左：
    主  文
原判決有關乙○○部分撤銷。
乙○○共同意圖為自己不法之所有，而搶奪他人之動產，處有期徒刑參年。
    事  實
一、乙○○曾因竊盜案件，經臺灣臺中地方法院於民國（下同）八十八年八月三十一
    日以八十八年度易字第一六一０號判處有期徒刑十月，緩刑四年，同年十月二十
    三日確定，緩刑尚未撤銷；復因違反毒品危害防制條例案件，經臺灣基隆地方法
    院於九十一年七月二十二日九十一年度訴字第二八四號判處有期徒刑八月確定；
    又因違強盜及竊盜案件，經同法院於九十一年七月二十三日以九十一年度訴字第
    第三二三號分別判處有期徒刑七年二月、有期徒刑四月，並定應執行刑為有期徒
    刑七年四月確定；均尚未執行（以上均不成立累犯）。詎乙○○仍不知悛悔，復
    與林孟飛（業經原審判處有期徒刑年確定）共同基於意圖為自己不法所有之犯
    意聯絡，於九十一年八月十一日二十一時三十分左右，在基隆市○○區○○路中
    正國中前，由林孟飛騎乘車號不詳之輕型機車附載乙○○，乙○○則趁行走在前
    之路人甲○○不及防備之際，徒手奪取甲○○所有之手提包一只（內有ＮＯＫＩ
    Ａ八三一○行動電話一支，駕駛執照、行車執照、中國信託商業銀行信用卡、台
    新銀行信用卡、台新銀行金融卡各一張，及現金新台幣二千餘元），得手後即向
    基隆市主普壇方向加速逃逸。同日二十二時四十分許，林孟飛將上開搶得之行動
    電話售予不知情之基隆市「馥耀企業社」負責人尤朱美燕，得款新台幣（以下同
    ）三千元，連同上開搶得之現金二千餘元，與乙○○朋分花用殆盡；渠二人並將
    搶得之手提包棄置在基隆市○○路一帶之橋下。嗣經警方循上開行動電話通聯紀
    錄而查獲。
二、案經基隆市警察局第二分局報告臺灣基隆地方法院檢察署檢察官偵查起訴。
    理  由
一、訊據被告乙○○在迭次偵、審中對於前揭事實均坦承不諱，核與共犯林孟飛之供
    述情節，及被害人甲○○指訴、證人尤朱美燕證述之情節，均相符合；復有中古
    手機買賣契約書及贓物認領保管收據各一紙附卷可稽（見偵查卷第五十三頁、第
    五十六頁），被告之自白核與事實相符，自屬可信。本件事證明確，犯行洵堪認
    定，應依法論科。
二、核被告乙○○所為，係犯刑法第三百二十五條第一項之搶奪罪。被告與共犯林孟
    飛間有犯意聯絡與行為分擔，皆為共同正犯。
三、原審據以論罪科刑，固非無見。惟查：被告乙○○雖前曾因犯竊盜、違反毒品危
    害防制條例及強盜等多項犯行經判處罪刑，仍不知悛悔再犯本案；然共犯林孟飛
    亦經公訴意旨認定「其正值壯年，不思上進，又身染吸毒惡習，僅因缺錢花用並
    購買毒品，即再三犯竊盜、強奪等罪，足見其品行不佳」云云；且該林孟飛全程
    參與本件搶奪犯罪，事後又負責銷贓行為，其惡性並不比被告乙○○為輕。乃原
    判決並未敘明具體理由，僅判處共犯林孟飛有期徒刑三年，而卻判處被告乙○○
    較重之有期徒刑四年，自有未洽。被告乙○○之上訴意旨執以指摘原判決不當，
    為有理由，應由本院將原判決有關乙○○部分撤銷改判。爰審酌被告曾有多次前
    案經判處罪刑之資料，其年富力強，不思以正當途徑工作營生，竟於深夜結伴騎
    乘機車，恣意尋找作案目標，搶奪夜歸婦女財物，對被害人造成重大危害，並嚴
    重影響社會治安，然犯後在審理中已坦承犯行，態度尚稱良好，及共犯林孟飛業
    經原審判處有期徒刑年確定等一切情狀，改量處如主文所示之刑。
據上論斷，應依刑事訴訟法第三百六十九條第一項前段、第三百六十四條、第二百九
十九條第一項前段，刑法第二十八條、第三百二十五條第一項，判決如主文。
本案經檢察官林炳雄到庭執行職務。
中      華      民      國    九十二    年      三      月      六      日
                              臺灣高等法院刑事第十二庭
                                  審判長法  官    劉  景  星
                                        法  官    陳  志  洋
                                        法  官    陳  博  志
右正本證明與原本無異。
如不服本判決應於收受送達後十日內向本院提出上訴書狀，其未敘述上訴之理由者並
得於提起上訴後十日內向本院補提理由書（均須按他造當事人之人數附繕本）。
                           書記官    陳  嘉  文
中      華      民      國    九十二    年     三       月      七      日
附錄 本判決論罪科刑法條：
刑法第三百二十五條第一項：
  意圖為自己或第三人不法之所有，而搶奪他人之動產者，處六月以上五年以下有期
  徒刑。


司法院資訊處製作；財團法人民間司法改革基金會備份。
